## **Geoffroy Stolaric**

## Développeur Full-Stack PHP / JavaScript.

8 rue du château 02190 Condé / Suippe, FR Born in Soissons, France in 1977

J'évolue et je code dans le domaine web depuis 1998.

Mon expérience couvre de multiples activités comme la publicité, l'e-commerce, l'industrie, le secteur alimentaire en passant par la santé.

J'ai également exploré de nombreux domaines comme le multimédia, la maintenance, les dépoiements, la sécurité, le travail en collaboration, la coopération, les apis.

Mon stack technique est orienté essentiellement dans l'univers open source.

Mon environnement applicatif tourne autour de linux, du PHP (Symfony, Zend), du javascript (npm) et le SQL.

J'apprécie les défis, le travail en équipe, trouver et mettre en oeuvre des solutions, l'optimisation et exploiter les standards. J'essaie de toujours améliorer mes connaissances et mes compétences pour maîtriser au maximum mon sujet. Je consolide mes acquis tout en m'investissant pleinement avec les outils modernes.

## **WORK EXPERIENCE (9)**

Sep 2020 - Current

Analyste Programmeur at Maximo

Reims, Grand Est, France https://maximo.fr

Symfony | API Platform | JavaScript | SASS | Gitlab | MySQL | npm | Informix | 4GL

Développeur Frontend et Backend dans le commerce de détail de produits.

- Une application client/serveur basée sur Node.js Socket.IO / symfony 3.4.
- Conception et déploiement d'Apis avec Apiplatfrom
- Des applications internes basées sur > symfony 5.4 et Javascript.
- Conception de bundles internes pour Symfony

Jan 2018 - Jun 2020

Analyste programmeur at Guyot-Walser Informatique

Reims, Grand Est, France https://www.linkedin.com/company/25222418

LAMP | Zend Framework | JavaScript | Jquery | WinDev | WebDev | VirtualBox | Vagrant

Développeur Frontend et Backend chez un éditeur de logiciels.

- Applications gestion des sinistres patient et Application gestion des identités patients dans les établissements de santé
- Correction des bugs et ajout des nouvelles fonctionnalités
- Cycle de mise en production, Documentations
- Clients: Compagnie d'assurance (Php), Établissements de santé (PCSoft).

Feb 2013 - Sep 2017

Développeur web at Cidéo

Aÿ, Grand Est, France http://cideo.fr

LAMP | Zend Framework | JavaScript | SASS | Jquery | Joomla | Prestashop | Wordpress

En charge du développements web des clients de l'agence.

- Création et maintenance de sites médias pour quelques maisons de champagne et autres enseignes
- Sites E-commerce
- Gestion technique des hébergements mutualisés et dédiés
- Référencement naturel

Jul 2010 - Dec 2012

Développeur Web at Pomme Z Communication

Reims, Grand Est, France

LAMP | Zend Framework | JavaScript | SASS | Jquery | Joomla | Wordpress

Conception, programmation et test. Référencement naturel. Gestion de l'hébergement des clients. Gestion technique des hébergements mutualisés et dédiés

Oct 2006 - Oct 2009

Analyste programmeur at Quadra Informatique

Reims et Strasbourg, Grand Est, France https://www.quadra-informatique.fr

LAMP | Zend Framework | JavaScript | DotNet | SASS | Jquery | Magento | Joomla | Prestashop | Wordpress

Développeur web pour divers clients Régie/Forfait

Jan 2005 - Jul 2006

Développeur at Aïda, Wayne-Dalton

Reims, Grand Est, France

Php | Mysql | 4DIMENSION | ASP.NET | VB.NET

Proposition de courtes durées dans diverses entreprises lors de mon arrivée à Reims

Jul 2004 - Jul 2004

Développeur at BETC 4D Euro RSCG

 ♥ Suresnes, Île-de-France, France
 ☑ https://fr.wikipedia.org/wiki/BETC

La foire aux vins 2004 de Carrefour

Jul 2000 - Jan 2004

Analyste programmeur at Young & Rubicam

Apache | Red hat | Mandrake | Php3 | Php4 | Mysql | Flash | ActionScript | Photoshop | Illustrator

En charge de l'intranet de l'agence parisienne.

- Divers outils de gestion: Mesure d'audience, Statistiques, Archivage multimédia, Recherches documentaires, Veille marketing, Parc informatique, Espace de communication, Coursiers, Contrats juridique
- Animations intéractives, Planning, Groupware

Aug 1998 - Jun 2000

Analyste programmeur at Wunderman Cato Johnson

Power Mac | Windows 98 | Windows NT 4.0 | Novell Netware 4.11 | Solaris | Lotus Notes | ASP.NET | VBA | Php3 | Mysql

Analyste programmeur en alternance. 1semaine/2

- Administrateur Réseaux
- Support utilisateurs et réseaux en entreprise
- Programmation en formation

## **EDUCATION (2)**

1998 - 2000

BTS Informatique de Gestion : Développeur d'applications Programmation at AFORP Oise de Senlis

Senlis (FR) France

1996 - 1997

Baccalauréat STI électronique (F2) Technologie / électronique at Lycée Léonard de Vinci à Soissons

Soissons (FR) France

Frontend	Backend	Technique
W3C / SEO / Microformats   HTML / JSON / XML   SCSS / CSS   JavaScript	PHP   MySQL   Node.js   Symfony   Zend   REST	Linux   shell   npm   Docker   Git
e-commerce		
PrestaShop   Magento		
LANGUAGES		
<b>En</b> Intermédiaire		
INTEDERTE		

Guitare

SKILLS -

Open source